臺灣桃園地方法院刑事判決　
109年度交簡上字第261號
上  訴  人  
即  被  告  吳麗鈴


選任辯護人  胡宗典律師
上列上訴人即被告因過失傷害案件，不服本院中華民國109年5月
25日109年度桃交簡字第608號第一審簡易判決（聲請簡易判決處
刑案號：108年度偵字第31625號），提起上訴，本院管轄之第二
審合議庭判決如下：
    主  文
上訴駁回。
吳麗鈴緩刑貳年。
    事實及理由
一、本案經本院管轄之第二審合議庭審理結果，認原審以被告吳
    麗鈴犯修正前刑法第284條第1項前段之過失傷害罪，事證明
    確，適用刑事訴訟法第449條第1項前段、第3項、第454條第
    2項，修正前刑法第284條第1項前段，刑法第2條第1項前段
    、第41條第1項前段，刑法施行法第1條之1第1項、第2項前
    段等規定逕以簡易判決處刑，並審酌被告於市場內騎乘普通
    重型機車未注意車前狀況，並隨時採取必要之安全措施之過
    失行為，而與告訴人吳素華騎乘之普通重型機車發生碰撞，
    致告訴人受有右側橈骨遠端粉碎性骨折、右肩挫傷等傷害，
    自應予非難；復衡酌被告終能坦承犯行，然未能與告訴人達
    成和解，告訴人之損害未能獲得彌補；再兼衡其於警詢及原
    審訊問時自陳高職畢業之智識程度、從事打零工、月收入約
    新臺幣（下同）1萬元，與丈夫、小孩同住之家庭生活經濟
    狀況等一切情狀，判處有期徒刑3月，如易科罰金，以1,000
    元折算1日，經核其認事用法及量刑均無不當，應予維持。
    除證據部分補充「被告於本院準備程序及審理中之自白」（
    見本院卷第86頁、第138至139頁）、本院民事庭於110年12
    月7日就本案交通事故損害賠償事件所為之109年度訴字2152
    號民事判決（見本院卷第107至119頁）、被告與告訴人於11
    0年12月27日就本案交通事故達成和解之和解書（見本院卷
    第145至146頁）、告訴人於110年12月30日向本院提出之刑
    事撤回告訴狀（見本院卷第101頁）外，其餘均引用第一審
    刑事簡易判決（如附件）之記載。
二、被告上訴意旨略以：其坦承犯行，且已與告訴人達成和解，
    並如數賠償完畢，告訴人亦就本案撤回刑事告訴，希望法院
    從輕量刑，給予緩刑機會等語。
三、按法官於有罪判決如何量處罪刑，為實體法賦予審理法官裁
    量之刑罰權事項，法官行使此項裁量權，自得依據個案情節
    ，參酌刑法第57條所定各款犯罪情狀之規定，於法定刑度內
    量處被告罪刑，除有逾越該罪法定刑或法定要件，或未能符
    合法規範體系及目的，或未遵守一般經驗及論理法則，或顯
    然逾越裁量，或濫用裁量等違法情事之外，並不得任意指摘
    其量刑違法（最高法院80年台非字第473號、75年台上字第7
    033號、72年台上字第6696號、72年台上字第3647號判例均
    可資參照）；又在同一犯罪事實與情節，如別無其他加重或
    減輕之原因，下級審量定之刑，亦無過重或失輕之不當情形
    ，則上級審法院對下級審法院之職權行使，原則上應予尊重
    （最高法院85年度台上字第2446號裁判意旨可資參酌）。準
    此，第一審法院所為量刑，如非有上揭明顯違法之情事，尚
    難得以擅加指摘其違法或不當至明。
四、經查：
㈠、原審審酌被告於市場內騎乘普通重型機車未注意車前狀況，
    並隨時採取必要之安全措施之過失行為，而與告訴人騎乘之
    普通重型機車發生碰撞，致告訴人受有右側橈骨遠端粉碎性
    骨折、右肩挫傷等傷害，自應予非難；復衡酌被告終能坦承
    犯行，然未能與告訴人達成和解，告訴人之損害未能獲得彌
    補；再兼衡其於警詢及原審訊問時自陳高職畢業之智識程度
    、從事打零工、月收入約1萬元，與丈夫、小孩同住之家庭
    生活經濟狀況等一切情狀，就被告所犯修正前刑法第284條
    第1項前段之過失傷害罪，量處上開之刑，係於法定範圍內
    為刑之量定，並未濫用量刑權限，亦無判決理由不備，或其
    他輕重相差懸殊等量刑違法或失當之處，自應維持，是本案
    上訴為無理由，應予駁回。
㈡、惟本院考量被告前未曾受有期徒刑以上刑之宣告，有臺灣高
    等法院被告前案紀錄表1份（見本院卷第153頁）在卷可稽，
    其因一時失慮，致罹刑典，犯後已坦承犯行，且業與告訴人
    達成和解，並如數賠償完畢，經告訴人具狀表示不再追究其
    刑事責任，此有被告與告訴人於110年12月27日就本案交通
    事故達成和解之和解書（見本院卷第145至146頁）、告訴人
    於110年12月30日向本院提出之刑事撤回告訴狀（見本院卷
    第101頁）、本院辦理刑事案件電話查詢紀錄表（見本院卷
    第103頁）等證在卷足查，足見被告確實盡力彌補其所造成
    之損害，對其行為深有悔意。本院綜合上情，認被告經此偵
    審程序之進行及罪刑宣告之教訓後，當知警惕，信無再犯之
    虞，宜給予其自新機會，以暫不執行為適當，爰依刑法第74
    條第1項第1款，對被告宣告緩刑2年，以啟自新。
據上論斷，應依刑事訴訟法第455條之1第1項、第3項、第368條
、第373條，刑法第74條第1項第1款，判決如主文。
本案經檢察官王以文聲請以簡易判決處刑，經檢察官黃鈺斐到庭
執行職務。
中　　華　　民　　國　　111 　年　　3 　　月　　18　　日
                  刑事第六庭  審判長法  官  劉淑玲
                                    法  官  何宇宸
                                    法  官  何啓榮
以上正本證明與原本無異。
不得上訴。
      　　　　　　　　　　　　　　　書記官　張詠昕
中　　華　　民　　國　　111 　年　　3 　　月　　21　　日
附件：
臺灣桃園地方法院刑事簡易判決
                                  109年度桃交簡字第608號
聲　請　人　臺灣桃園地方檢察署檢察官
被　　　告　吳麗鈴　女　  歲（民國  年  月  日生）
                    身分證統一編號：           號
                    住
上列被告因過失傷害案件，經檢察官聲請以簡易判決處刑（108
年度偵字第31625號），本院判決如下：
    主  文
吳麗鈴犯過失傷害罪，處有期徒刑參月，如易科罰金，以新臺幣
壹仟元折算壹日。
    事實及理由
一、本案犯罪事實及證據，除證據部分補充：「被告吳麗鈴於本
    院訊問時之自白」、「黃晉文診所覆本院109年3月17日桃院
    祥刑揚109桃交簡608字第1090056610號之函文暨所附病歷、
    X光片照片資料」、「桃園市政府警察局桃園分局109年3月2
    5日桃警分刑字第1090014911號函文暨所附本案刑事現場及
    相關彩色照片」外（見本院卷第35至49、84頁），其餘均引
    用檢察官聲請簡易判決處刑書之記載（如附件）。
二、按道路交通管理處罰條例第3條第1款定義「道路」係指公路
    、街道、巷衖、廣場、騎樓、走廊或其他供公眾通行之地方
    。本案車禍發生地點位於上開私人經營之力行市場內，且係
    該市場內攤位間之走道上，則該等走道能否謂係上開道路交
    通管理處罰條例所規定之「道路」，雖非無疑。然車輛之行
    駛、活動或運轉，非僅限於上開條例所規定之「道路」範圍
    內，時有行駛於私人停車場、社區大樓停車場、工廠廠區，
    甚至駛入大型廠房內裝卸貨物之情形，均所在多有，而任何
    車輛在非道路區域處行駛或運轉時，一旦發生任何碰撞肇事
    ，甚至產生人員傷亡時，就車輛駕駛之責任歸屬，自仍得準
    用相關道路交通法規之規範，作為法律責任判定之準繩；是
    以道路交通安全規則及道路交通管理處罰條例自得作為本案
    被告肇事之責任判定之依據，先予敘明。次按汽車行駛時，
    駕駛人應注意車前狀況，並隨時採取必要之安全措施，道路
    交通安全規則第94條第3項定有明文。查被告於本案發生時
    為有通常智識能力、社會經驗，並領有普通重型機車駕駛執
    照之成年人（見本院卷第93頁），自應知悉並確實遵守上開
    規定騎乘普通重型機車自應注意及此，竟疏未注意，被告顯
    有過失。告訴人吳素華既係因本件車禍受有附件犯罪事實欄
    一所述之傷害，則被告之過失行為與告訴人之傷害間有相當
    因果關係，被告犯行堪予認定，應依法論科。
三、論罪科刑：
　㈠查被告行為後，刑法第284條第1項於民國108年5月29日修正
    公布，並於同年月31日生效施行。而修正前刑法284條第1項
    原規定：「因過失傷害人者，處六月以下有期徒刑、拘役或
    五百元（經提高為新臺幣1萬5千元）以下罰金；致重傷者，
    處一年以下有期徒刑、拘役或五百元（經提高為新臺幣1萬5
    千元）以下罰金」，修正後刑法第284條則規定：「因過失
    傷害人者，處一年以下有期徒刑、拘役或十萬元以下罰金；
    致重傷者，處三年以下有期徒刑、拘役或三十萬元以下罰金
    」，是經比較新舊法之結果，修正後刑法第284條第1項之過
    失傷害罪之法定構成要件雖未變更，然其法定刑度已較修正
    前提高，並無較有利於被告之情形，依刑法第2條第1項前段
    規定，自應適用行為時即修正前刑法第284條第1項之規定。
　㈡核被告所為，係犯修正前刑法第284條第1項前段之過失傷害
    罪。爰審酌被告於市場內騎乘普通重型機車未注意車前狀況
    ，並隨時採取必要之安全措施之過失行為，而與告訴人機車
    發生碰撞，致告訴人受有聲請簡易判決處刑書所載之傷害，
    自應予非難；復衡酌被告終能坦承犯行，然未能與告訴人達
    成和解，告訴人之損害未能獲得彌補之情形；再兼衡其於警
    詢及本院訊問時自陳為高職畢業之智識程度、現從事打零工
    、月收入約新臺幣1萬元，與丈夫、小孩同住之家庭生活經
    濟狀況，暨本案過失之情節及告訴人所受之傷勢等一切情狀
    ，量處如主文所示之刑，並諭知易科罰金之折算標準。
四、依刑事訴訟法第449條第1項前段、第3項、第454條第2項，
    修正前刑法第284條第1項前段，刑法第2條第1項前段、第41
    條第1項前段，刑法施行法第1條之1第1項、第2項前段，逕
    以簡易判決處刑如主文。
五、如不服本判決，得於判決書送達之翌日起20日內，以書狀敘
    述理由（須附繕本），向本院合議庭提起上訴。
中　　華　　民　　國　 109　　年　　5 　　月　　25　　日
                  刑事第九庭    法　官　謝承益
以上正本證明與原本無異。
如不服本判決，應於判決送達後20日內向本院提出上訴狀（應附
繕本）。
                                書記官　莊佳蓁
中　　華　　民　　國　 109　　年　　5 　　月　　27　　日
附錄本案論罪科刑法條：
修正前刑法第284 條
因過失傷害人者，處6月以下有期徒刑、拘役或5百元以下罰金，
致重傷者，處1年以下有期徒刑、拘役或5百元以下罰金。從事業
務之人，因業務上之過失傷害人者，處1年以下有期徒刑、拘役
或1千元以下罰金，致重傷者，處3年以下有期徒刑、拘役或2千
元以下罰金。
附件：
臺灣桃園地方檢察署檢察官聲請簡易判決處刑書
                                    108年度偵字第31625號
     被　　　告　吳麗鈴　女　  歲（民國  年  月  日生）
                         住
                         國民身分證統一編號：        號
上列被告因過失傷害案件，業經偵查終結，認為宜以簡易判決處
刑，茲將犯罪事實及證據並所犯法條分敘如下：
         犯罪事實
一、吳麗鈴（所涉公共危險部分，另為不起訴處分）於民國108
    年4月4日凌晨5時10分許，在桃園市桃園區力行市場內，騎
    乘車牌號碼000-0000號普通重型機車，不慎與對向由吳素華
    所騎乘車牌號碼000-000號普通重型機車發生撞擊，致吳素
    華人車倒地，因而受有右側橈骨遠端粉碎性骨折、右肩挫傷
    等傷害。
二、案經吳素華訴由桃園市政府警察局桃園分局報告偵辦。
         證據並所犯法條
一、前開犯罪事實，業據被告吳麗鈴於警詢及偵查中坦承不諱，
    核與證人即告訴人吳素華之證述情節相符，且有黃晉文診所
    診斷證明書、交通事故現場圖各1份及現場、車損照片共10
    張在卷可稽，被告疏未注意注意車前狀況，並隨時採取必要
    之安全措施，肇生本件車禍，自有應注意能注意而不注意之
    過失，又告訴人因車禍而受有前開傷害，有前開診斷證明書
    附卷可參，足認告訴人所受傷害與被告之過失行為間，具有
    相當因果關係，是被告犯嫌堪以認定。
二、核被告所為，係涉犯刑法第284條前段之過失傷害罪嫌。
三、依刑事訴訟法第451條第1項聲請逕以簡易判決處刑。
     此　致
臺灣桃園地方法院
中　　華　　民　　國　 109　　年　　2 　　月　　6 　　日
                           檢　察　官　王以文
本件證明與原本無異
中    華    民    國   109    年    2    月     12    日
                          書  記  官  盧憲儀
附記事項：
本件係依刑事訴訟法簡易程式辦理，法院簡易庭得不傳喚被告、
輔佐人、告訴人、告發人等出庭即以簡易判決處刑；被告、被害
人、告訴人等對告訴乃論案件如已達成民事和解而要撤回告訴或
對非告訴乃論案件認有受傳喚到庭陳述意見之必要時，請即另以
書狀向簡易法庭陳述或請求傳訊。
所犯法條：
中華民國刑法第284條
因過失傷害人者，處1年以下有期徒刑、拘役或10萬元以下罰金
；致重傷者，處3年以下有期徒刑、拘役或30萬元以下罰金。